臺灣高等法院花蓮分院民事裁定  
                                      110年度上字第42號
                                      110年度上字第43號 
上  訴  人  侯國卿
            林富增


上列上訴人因與被上訴人林富東、林源薪間請求確認股東權存在
事件，對於本院中華民國111年8月12日所為判決提起上訴，本院
裁定如下：
    主  文
上訴人各應於收受本裁定正本之日起十日內，補正委任律師或具
律師資格之關係人為訴訟代理人之委任書，及上訴人侯國卿、林
富增應依序分別繳納第三審裁判費新臺幣肆萬陸仟玖佰肆拾壹元
、新臺幣伍萬肆仟玖佰陸拾元，如逾期未補正，即裁定駁回其上
訴。
    理  由
一、按民事訴訟法第466條之1規定：「對於第二審判決上訴，上
    訴人應委任律師為訴訟代理人。但上訴人或其法定代理人具
    有律師資格者，不在此限。上訴人之配偶、三親等內之血親
    、二親等內之姻親，或上訴人為法人、中央或地方機關時，
    其所屬專任人員具有律師資格並經法院認為適當者，亦得為
    第三審訴訟代理人。第1項但書及第2項情形，應於提起上訴
    或委任時釋明之。上訴人未依第1項、第2項規定委任訴訟代
    理人，或雖依第2項委任，法院認為不適當者，第二審法院
    應定期先命補正。逾期未補正亦未依第466條之2為聲請者，
    第二審法院應以上訴不合法裁定駁回之」。查上訴人對本院
    判決提起第三審上訴，未依規定委任律師或具律師資格之關
    係人為訴訟代理人之委任書，茲命上訴人各應於收受本裁定
    正本之日起10日內補正，如未依限補正，即以裁定駁回其上
    訴。
二、又向第三審法院上訴，應依民事訴訟法第77條之13及第77條
    之14規定，加徵裁判費10分之5，同法第77條之16第1項前段
    亦有明定。查上訴人對本院判決提起第三審上訴，未據繳納
    第三審裁判費。依上訴人於原審主張海南互助水產品加工有
    限公司(下稱系爭有限公司)之資本額為新臺幣(下同)1,800
    萬元（原法院109年度訴字第224號卷第11頁、原法院107年
    度訴字第136號卷第3頁），而本件上訴人侯國卿請求確認其
    就系爭有限公司有17%之股東權存在，其訴訟標的價額為306
    萬元，應徵第三審裁判費46,941元；上訴人林富增請求確認
    其就系爭有限公司有20%之股東權存在，其訴訟標的價額為3
    60萬元，應徵第三審裁判費54,960元，均未據上訴人繳納。
    茲命上訴人各於收受本裁定正本之日起10日內補正，如未依
    限補正，即裁定駁回其上訴。
三、爰裁定如主文。
中　　華　　民　　國　　111 　年　　9 　　月　　15　　日
                  民事庭審判長法　官  林慧英
                              法　官  李水源
                              法　官  謝昀璉
以上正本係照原本作成。
本件不得抗告。
中　　華　　民　　國　　111 　年　　9 　　月　　15　　日
                              書記官  劉又華